【裁判字號】    92,交抗,646
【裁判日期】    920630
【裁判案由】    違反道路交通管理處罰條例
【裁判全文】
臺灣高等法院交通事件裁定                        九十二年度交抗字第六四六號
    抗  告  人
    即受處分人  甲○○
                        （
右抗告人因違反道路交通管理處罰條例案件，不服臺灣板橋地方法院，中華民國九十
二年六月三日所為裁定（九十二年度交聲字第八七０號），提起抗告，本院裁定如左
：
    主  文
抗告駁回。
    理  由
一、抗告意旨略以：抗告人即受處分人甲○○於民國九十二年三月二十一日十七時三
    十五分許駕駛車牌號碼為ＰＮＶ─０六七號重機車，在臺北縣中和市○○路與連
    勝街口，因遇紅燈右轉連勝街，遭警掣單舉發。然臺北縣中和市○○街與景平路
    是紅燈可以右轉的道路，並不會影響他人行車秩序及交通安全，況且九十二年五
    月二十五日該路口已加上紅燈右轉箭頭指示燈，有照片二紙可證，足以證明抗告
    人前開紅燈右轉行為不應受罰，為此提起抗告云云。
二、按汽車駕駛人，行經有燈光號誌管制之交岔路口闖紅燈者，處新臺幣（下同）一
    千八百元以上五千四百元以下罰鍰；汽車駕駛人違反本條例第五十三條者，除依
    原條款處罰鍰外，並予記違規點數三點；處罰機關受理移送之舉發違反道路交通
    管理事件時，發現應填記內容不符規定，或所列附件漏未移送者，應即洽請原移
    款及違反道路交通管理事件統一裁罰基準及處理細則第三十四條第一項分別定有
    明文。
三、經查：
(一)本件抗告人甲○○於民國九十二年三月二十一日十七時三十五分許駕駛車牌號碼
    為ＰＮＶ─０六七號重機車，在臺北縣中和市○○路與連勝街口，因遇紅燈仍右
    轉連勝街之違規行為，經警當場予以攔停開立通知單舉發，嗣抗告人向處罰機關
    陳述意見（申訴）後，處罰機關仍認本件違規屬實，而由交通部公路總局臺北區
    監理所板橋監理站於九十二年四月三十日以板監違字第裁四一─Ｃ000000
    00號裁決書裁處抗告人罰鍰一千八百元，並記違規點數三點等情，業據抗告人
    於聲明異議狀內坦承不諱，並有臺北縣政府警察局九十二年三月二十一日北縣警
    交字第Ｃ00000000號通知單、抗告人之申訴資料、臺北縣政府警察局中
    和分局受理違反交通管理事件被通知人申訴理由查詢表及九十二年四月十日書函
    、上開裁決書各一份附卷可稽，又汽車駕駛人在無箭頭導向燈號狀況下，紅燈左
    轉或右轉，即屬闖紅燈（司法院於七十年六月二十二日七０院台廳字第０三六一
    三號函示參照），是本件事證明確，抗告人有上開違規行為足堪認定。
(二)又關於本件通知單之違規事實條款員警誤載為「不依號誌行駛」部分，業經原移
    紅燈者」，亦有上開臺北縣政府警察局中和分局書函一份附卷可稽，併附說明。
(三)抗告人雖以連勝街與景平路該路口已加上紅燈右轉箭頭指示燈，並提出照片二紙
    為證，辯稱既已准許紅燈右轉，自不必受罰云云。惟案發當日該路口並未設置前
    開紅燈右轉箭頭指示燈以及抗告人紅燈右轉等情，均經抗告人自陳在卷，嗣後交
    通號誌縱有變更，亦不足為有利抗告人之認定，而為不罰之處置。況右轉指示燈
    係指汽機車應依指示燈右轉，非謂自此紅燈均可以右轉。而該路口在未加設紅燈
    右轉指示燈前，所有汽機車均禁止在行車方向是紅燈時右轉，抗告人辯稱伊紅燈
    右轉未有違規云云，顯不足採。
四、綜上所陳，抗告人既於前開時地有紅燈右轉之違規行為，自應依道路交通管理處
    罰條例第五十三條、第六十三條第一項第三款規定加以處罰。原裁定依法裁處，
    經核尚無違誤。抗告人仍執陳詞，指摘原裁定不當，惟其所辯均無理由，如前所
    述，其抗告既無理由，應予駁回。
據上論結，應依道路交通管理處罰條例第八十九條、道路交通案件處理辦法第二十六
條、刑事訴訟法第四百十二條，裁定如主文。
中      華      民      國    九十二    年      六      月      三十    日
                              臺灣高等法院交通法庭
                                  審判長法  官  溫  耀  源
                                        法  官  吳      燦
                                        法  官  何  菁  莪
右正本證明與原本無異。
不得再抗告。
                                        書記官  陳  菊  珍
中      華      民      國    九十二    年      六      月     三十     日


司法院資訊處製作；財團法人民間司法改革基金會備份。
